臺灣高等法院刑事判決
109年度上訴字第646號
上  訴  人  
即  被  告  廖志強




選任辯護人  陳俊成律師(法扶律師)                        
上列上訴人因違反槍砲彈藥刀械管制條例案件，不服臺灣新竹地
方法院108年度訴字第435號，中華民國108年12月17日第一審判
決（起訴案號：臺灣新竹地方檢察署108年度偵字第744、3086號
），提起上訴，本院判決如下：
    主  文
上訴駁回。
    犯罪事實
一、廖志強知悉具殺傷力之手槍、可發射子彈具殺傷力之槍枝、
    具有殺傷力之子彈均不得無故寄藏、持有，竟為下列犯行：
  ㈠基於寄藏具殺傷力手槍、子彈之犯意，於民國107年10月間某
    日，在其友人黃志仁（已歿）位於桃園市新屋區中華路之租
    屋處，受黃志仁所託，收受如附表一所示具殺傷力之槍、彈
    而寄藏之。嗣於108年1月5日，其因故與沈建華生有糾紛後
    ，遂持此槍彈朝路旁車輛擊發3發洩憤（毀損部分未據車主
    吳梓嘉提出告訴），經警方據報循線於108年1月6日上午9時
    46分許，在新竹市○○區○○○路000號前查獲，並經其同意搜索
    而扣得如附表一編號1所示之制式手槍1支、及附表一編號2
    擊發後所餘之子彈3顆，而悉上情。
  ㈡基於持有具殺傷力槍枝之犯意，於108年1月28日晚間8時許前
    某時（起訴書漏載此部分之持有時點，業經原審檢察官當庭
    補充），取得如附表二所示之改造槍枝1支而持有之。嗣於1
    08年1月28日晚間8時許，在其友人張陳維位於新竹縣○○市○○
    路0000號之住處，交付該改造槍枝予張陳維收受，嗣張陳維
    因恐涉刑責遂於108年2月5日持之至新竹縣政府警察局竹北
    分局竹北派出所報繳之，並指認廖志強為所有人，警方遂循
    線查悉上情。
二、案經新竹市警察局第三分局、新竹縣政府警察局竹北分局報
    告臺灣新竹地方檢察署檢察官偵查起訴。
    理  由
壹、證據能力部分：
    下列所引被告以外之人於審判外之言詞或書面陳述，屬傳聞
    證據，檢察官、被告及其辯護人於本院審理時均未爭執其證
    據能力（見本院卷第77至79頁），且迄言詞辯論終結亦未聲
    明異議，本院審酌上開證據資料製作時之情況，尚無違法不
    當及證明力明顯過低之瑕疵，認為以之作為證據應屬適當，
    爰依刑事訴訟法第159條之5規定，認定前揭供述均有證據能
    力。　　
貳、實體部分：
一、訊據上訴人即被告廖志強對於前揭犯罪事實於原審、本院審
    理時均坦承不諱（見原審卷第42、130頁、本院卷第82頁）
    ，又：
  ㈠犯罪事實欄一、㈠部分，並經證人沈建華、吳梓嘉於警詢中分
    別證述明確（見108年度他字第179號卷【下稱他卷】第18至
    20、22至26頁），且有108年1月5日新竹市北區成功路與和
    平路之路口監視錄影擷取照片、警方獲報到場蒐證照片（含
    現場彈殼及車輛遭槍擊情形照片）、新竹市警察局第三分局
    搜索扣押筆錄、扣押物品目錄表、警方查獲現場暨扣案物品
    照片、內政部警政署刑事警察局（下稱刑事局）108年3月15
    日刑鑑字第1080004564號鑑定書暨附件照片等在卷可查（見
    他卷第3至17頁、108年度偵字第744號卷【下稱偵卷一】第1
    0至15、54至55頁），且有扣案如附表一所示之槍彈可佐；
    又依此部分刑事局之鑑定書，扣案如附表一編號1所示之手
    槍、及如附表一編號2所示被告擊發後所餘之子彈，經以檢
    視法、性能檢驗法、試射法、比對顯微鏡法進行鑑定後，槍
    枝部分認係口徑9x19mm制式手槍（槍枝管制編號0000000000
    ），為義大利TANFOGLIO廠WITNESS型，槍號為AB29278，槍
    管內具6條右旋來復線，擊發功能正常，可供擊發同口徑制
    式子彈使用，認具殺傷力，子彈部分認均係口徑9x19mm制式
    子彈，經試射均可擊發，認具殺傷力等情明確。
  ㈡犯罪事實欄一、㈡部分，並經證人張陳維於警詢中證述明確（
    見108年度偵字第3086號卷【下稱偵卷二】第22至25頁），
    且有新竹縣政府警察局竹北分局竹北派出所扣押筆錄、扣押
    物品目錄表、刑事局108年2月27日刑鑑字第1080015307鑑定
    書暨附件照片等在卷可查（見偵卷二第26至27、33至34頁）
    ，且有扣案如附表二所示之槍枝可佐；又依此部分刑事局之
    鑑定書，扣案如附表二所示之槍枝，經以檢視法、性能檢驗
    法進行鑑定後，認係改造手槍（槍枝管制編號0000000000號
    ），由仿半自動手槍製造之槍枝，換裝土造金屬槍管而成，
    擊發功能正常，可供擊發適用子彈使用，認具殺傷力等情明
    確。
  ㈢綜上，足認被告自白與事實相符，是本案事證明確，被告所
    為均應予依法論科。
二、論罪：
  ㈠核被告如犯罪事實欄一、㈠部分所為，係犯槍砲彈藥刀械管制
    條例第7條第4項之非法寄藏手槍罪、及同條例第12條第4項
    之非法寄藏子彈罪。其自107年10月間起，至108年1月6日為
    警查獲時止持續持有附表一所示槍彈之行為，為繼續犯，屬
    單一之持有行為。其以此單一行為同時觸犯上開2罪名，為
    想像競合犯，應從一重之非法寄藏手槍罪處斷。起訴書此部
    分論罪罪名誤載為持有罪名，業經檢察官於原審審理時更正
    （見原審卷第89頁），爰不另變更起訴法條。
　㈡被告如犯罪事實欄一、㈡部分所為，則係犯槍砲彈藥刀械管制
    條例第8條第4項之非法持有可發射子彈具殺傷力之槍枝罪。
    其自108年1月28日晚間8時許前某時起，至108年1月28日晚
    間8時許將之轉交證人張陳維時止，持續持有附表二所示槍
    枝之行為，亦為繼續犯，而屬單一之持有行為。
　㈢被告所為上開2罪，犯意各別，行為互殊，應予分論併罰。
三、駁回上訴之理由：
    原審以被告犯行事證明確，並審酌被告本案犯罪乃先後非法
    寄藏、持有扣案槍彈，造成社會大眾身體、生命及社會治安
    之極高潛在危險，法益侵害嚴重性甚高；手段及違反義務程
    度部分，被告本案尚持附表一所示槍彈擊發洩憤，又將附表
    二所示槍枝轉交他人，均屬單純寄藏、持有行為之外危害社
    會治安更甚之違法手段，應予非議；犯後態度部分，被告於
    案發後均知坦承犯罪，犯罪動機、目的部分，尚不足認被告
    有何進一步之違法目的，所受刺激部分，亦無從認其被告係
    受有何等不當之外在刺激；生活狀況、智識程度、品行部分
    ，被告於警詢中自承家庭經濟狀況小康、學歷為國中畢業，
    於審理中則稱先前從事冷凍保溫業，與友人同住，家中尚有
    父親、姐姐等情，暨其於本案案發前未曾因故意犯罪遭法院
    論罪科刑，素行尚佳等一切情狀，分別量處有期徒刑5年6月
    ，併科罰金新臺幣（下同）10萬元、有期徒刑3年4月，併科
    罰金5萬元，並就罰金刑部分均諭知易服勞役之折算標準，
    另定其應執行刑為有期徒刑7年，併科罰金15萬元，並就罰
    金刑部分諭知易服勞役之折算標準。另說明㈠扣案如附表一
    編號1所示之制式手槍1支，為違禁物，應依刑法第38條第1
    項之規定，不問屬於被告與否，於犯罪事實欄一、㈠部分之
    主文項下宣告沒收；至如附表一編號2所示之制式子彈6顆，
    均已因被告自行擊發、或鑑定擊發而喪失效用，而不具殺傷
    力，爰不予宣告沒收。㈡扣案如附表二所示之改造手槍1支，
    為違禁物，亦應依刑法第38條第1項之規定，不問屬於被告
    與否，於犯罪事實欄一、㈡部分之主文項下宣告沒收。經核
    尚無不合，量刑及沒收之宣告亦稱妥適。被告上訴意旨略以
    ：被告對於所犯均自白犯行不諱，勇於面對自己所犯之罪行
    ，且於本案案發前未曾因故意犯罪而遭法院論罪科刑，素行
    尚佳，原審未依刑法第57條第10項規定減輕被告之刑，尚有
    違誤，請求從輕量刑云云。辯護人則以：被告受寄藏制式槍
    、彈及持有改造手槍之時間均不長，情節並非重大，原判決
    漏未審酌，請求從輕量刑云云。惟查，按量刑係法院就繫屬
    個案犯罪之整體評價，為事實審法院得依職權自由裁量之事
    項。量刑判斷當否之準據，應就判決之整體觀察為綜合考量
    ，苟已斟酌刑法第57條各款所列情狀，而未逾越法定刑度，
    如無偏執一端，致明顯失出失入情形，上級審法院即不得單
    就量刑部分遽指為不當或違法。本件原審已斟酌刑法第57條
    各款所列情狀，為被告量刑之基礎，並未逾越法定刑度，且
    無偏執一端，致明顯失出失入情形，被告上訴指摘原審量刑
    過重，請求從輕量刑，為無理由，應予駁回。
據上論斷，應依刑事訴訟法第368條，判決如主文。
本案經檢察官許大偉提起公訴，檢察官陳孟黎到庭執行職務。
中　　華　　民　　國　　109 　年　　4 　　月　　29　　日
                  刑事第十三庭  審判長法　官  王國棟
                                      法　官  呂煜仁
                                      法　官  許永煌
以上正本證明與原本無異。
如不服本判決，應於收受送達後20日內向本院提出上訴書狀，其
未敘述上訴之理由者並得於提起上訴後20日內向本院補提理由書
（均須按他造當事人之人數附繕本）「切勿逕送上級法院」。
                                      書記官  郭侑靜
中　　華　　民　　國　　109 　年　　4 　　月　　29　　日
附表一
編號 名稱及數量 備註 1 制式手槍1支（含彈匣1個） 係口徑9x19mm制式手槍（槍枝管制編號0000000000），為義大利TANFOGLIO廠WITNESS型，槍號為AB29278，槍管內具6條右旋來復線，擊發功能正常，可供擊發同口徑制式子彈使用，認具殺傷力。 2 子彈6顆 （均已擊發）其中3顆於108年1月5日經被告擊發並可穿透汽車玻璃、鈑金，自具殺傷力；另3發經鑑定結果認均係口徑9x19mm制式子彈，經試射均可擊發，認具殺傷力。 
附表二
編號 名稱及數量 備註 1 改造槍枝1支（含彈匣1個） 係改造手槍（槍枝管制編號0000000000號），由仿半自動手槍製造之槍枝，換裝土造金屬槍管而成，擊發功能正常，可供擊發適用子彈使用，認具殺傷力。 
附錄：本案論罪科刑法條全文
槍砲彈藥刀械管制條例第7條
未經許可，製造、販賣或運輸火砲、肩射武器、機關槍、衝鋒槍
、卡柄槍、自動步槍、普通步槍、馬槍、手槍或各類砲彈、炸彈
、爆裂物者，處無期徒刑或7 年以上有期徒刑，併科新臺幣3 千
萬元以下罰金。
未經許可，轉讓、出租或出借前項所列槍砲、彈藥者，處無期徒
刑或5 年以上有期徒刑，併科新臺幣1 千萬元以下罰金。
意圖供自己或他人犯罪之用，而犯前二項之罪者，處死刑或無期
徒刑；處徒刑者，併科新臺幣5 千萬元以下罰金。
未經許可，持有、寄藏或意圖販賣而陳列第1 項所列槍砲、彈藥
者，處5 年以上有期徒刑，併科新臺幣1 千萬元以下罰金。
意圖供自己或他人犯罪之用，以強盜、搶奪、竊盜或其他非法方
法，持有依法執行公務之人所持有之第1 項所列槍砲、彈藥者，
得加重其刑至二分之一。
第1 項至第3 項之未遂犯罰之。
槍砲彈藥刀械管制條例第8條
未經許可，製造、販賣或運輸鋼筆槍、瓦斯槍、麻醉槍、獵槍、
空氣槍或第4 條第1 項第1 款所定其他可發射金屬或子彈具有殺
傷力之各式槍砲者，處無期徒刑或5 年以上有期徒刑，併科新臺
幣1 千萬元以下罰金。
未經許可，轉讓、出租或出借前項所列槍枝者，處5 年以上有期
徒刑，併科新臺幣1 千萬元以下罰金。
意圖供自己或他人犯罪之用，而犯前二項之罪者，處無期徒刑或
7 年以上有期徒刑，併科新臺幣1 千萬元以下罰金。
未經許可，持有、寄藏或意圖販賣而陳列第1 項所列槍枝者，處
3 年以上10年以下有期徒刑，併科新臺幣7 百萬元以下罰金。
第1 項至第3 項之未遂犯罰之。
犯第1 項、第2 項或第4 項有關空氣槍之罪，其情節輕微者，得
減輕其刑。
槍砲彈藥刀械管制條例第12條
未經許可，製造、販賣或運輸子彈者，處1 年以上7 年以下有期
徒刑，併科新台幣500 萬元以下罰金。
未經許可，轉讓、出租或出借子彈者，處6 月以上5 年以下有期
徒刑，併科新台幣300 萬元以下罰金。
意圖供自己或他人犯罪之用，而犯前二項之罪者，處3 年以上1
0 年以下有期徒刑，併科新台幣700 萬元以下罰金。
未經許可，持有、寄藏或意圖販賣而陳列子彈者，處5 年以下有
期徒刑，併科新台幣300 萬元以下罰金。
第1 項至第3 項之未遂犯罰之。